【裁判字號】    95,簡上,504
【裁判日期】    951219
【裁判案由】    違反槍砲彈藥刀械管制條例
【裁判全文】
臺灣桃園地方法院刑事判決             95年度簡上字第504號
上  訴  人  甲○○
即被告
上列上訴人即被告因所犯違反槍砲彈藥刀械管制條例案件，不服
本院95年9 月25日桃園簡易庭95年度桃簡字第2265號第一審判決
（聲請案號：臺灣桃園地方法院檢察署95年度偵字第16672 號）
提起上訴，本院管轄之第二審合議庭判決如下：
    主  文
上訴駁回。
甲○○緩刑參年。
    事  實
一、甲○○明知手杖刀係槍砲彈藥刀械管制條例之管制刀械，且
    未經主管機關許可，不得持有刀械，竟於民國95年4 月間某
    日，在桃園縣中壢夜市，以新台幣600 元之代價購得手杖刀
    1 把，繼將之藏放於其平日使用之車牌號碼2252－ET號自小
    客車駕駛座位旁，而未經許可繼續持有之。嗣於95年7 月21
    日凌晨零時45分許，甲○○明知其手杖刀置於上開自小客車
    內，仍攜之駕駛該自小客車搭載不知情之友人李桐華、翁仁
    慶，至桃園縣桃園市○○路、大同路口前道路之公共場所，
    經警上前盤查，當場在該自小客車駕駛座位旁起出前揭手杖
    刀1 把，而查悉上情。
二、案經桃園縣政府警察局桃園分局報請臺灣桃園地方法院檢察
    署檢察官偵查起訴。
    理  由
一、訊據被告甲○○對其於前揭時、地，購入手杖刀1 把，並將
    之置於其平日所使用之2252－ET號自小客車駕駛座位旁，嗣
    於95年7 月21日凌晨駕駛內置有手杖刀之上開自小客車搭載
    友人李桐華、翁仁慶，至桃園市○○路、大同路口前道路之
    公共場所，而為警當場查獲該把手杖刀等事實，迭於警詢、
    偵查及本院審理時均坦認不諱（見95年度偵字第16672 號卷
    第8 至10頁、第30頁、本院95年11月17日準備程序筆錄、同
    年12月5 日審判筆錄），核與證人李桐華、翁仁慶於警詢時
    證述之情節相符（見上開偵卷第19至24頁）。而扣案疑似手
    杖刀1 把，經送請鑑驗結果，確符合手杖刀鑑驗標準，屬槍
    砲彈藥刀械管制條例中管制之刀械一節，亦有桃園縣政府警
    察局95年8 月7 日桃警保字第0950021720號函在卷足憑，此
    外並有桃園縣政府警察局桃園分局搜索扣押筆錄、扣押物品
    目錄表各1 份、查獲照片4 幀附卷可稽，復有手杖刀1 把扣
    案可佐。被告於本院審理時雖另辯稱：伊買了手杖刀後就放
    在自小客車駕駛座位旁邊，後來忘了就一直放在那裡才會被
    警察查獲云云。惟按被告所持有前揭手杖刀外形如拐杖長約
    50公分，並可分為2 段，上半段裝有約36公分長之刀刃且為
    單面開鋒，下半段為刀鞘，2 段連接處有類似裝置卡筍，按
    動卡筍，刀刃可抽出及收入刀鞘內等節，業經桃園縣政府警
    察局鑑驗屬實，有前述該局函文及照片附卷可考，是依上述
    可知，扣案之手杖刀外形相當明顯且龐大，參以被告自承前
    開2252－ET號自小客車均由伊使用及伊自95年4 月間購得該
    手杖刀後即置於自小客車駕駛座位旁等節觀之，被告又焉有
    就外形如此明顯且置於其平日使用之自小客車駕駛座位旁已
    有3 月餘之手杖刀有遺忘之可能，此由證人李桐華、翁仁慶
    均證稱為警查獲當日，被告將上開自小客車停在民權路、大
    同路口前道路時，警方前來盤查即在該車駕駛座旁發現該把
    手杖刀等情，亦可窺見被告所持有之手杖刀確係放在該自小
    客車駕駛座位旁之相當顯著位置甚明。由此，被告所辯伊將
    手杖刀放在車上後就忘了云云，顯係避就之詞，不足採信。
    從而，被告明知其將所購得之上開手杖刀藏放在前述自小客
    車駕駛座位旁，猶於95年7 月21日凌晨，駕駛該車搭載友人
    至前揭民權路、大同路口前道路之公共場所，被告顯有於凌
    晨攜帶該手杖刀至公共場所之意，灼然明甚。綜上所述，本
    件事證明確，被告犯行已堪認定，應依法論科。
二、查手杖刀係槍砲彈藥刀械管制條例第4 條第3 款公告查禁之
    刀械。核被告甲○○所為，係犯槍砲彈藥刀械管制條例第15
    條第1 款、第2 款之未經許可於夜間在公共場所攜帶刀械罪
    。原審基此認定，援引槍砲彈藥刀械管制條例第15條第1 款
    、第2 款、刑法第11條前段、第41條第1 項前段、第38條第
    1 項第1 款等規定，逕以簡易判決判處被告有期徒刑3 月，
    如易科罰金，以新台幣1000元折算1 日，暨以扣案之手杖刀
    1 把，屬違禁物，依刑法第38條第1 項第1 款規定併予宣告
    沒收，核其認事用法，俱無違誤，量刑亦稱妥適。被告上訴
    意旨以伊購得該手杖刀後即放在車上，後來就忘了，並無攜
    帶刀械至公共場所之意云云，執此指摘原審認事用法不當，
    為無理由，自應予駁回。
三、末查被告甲○○前未曾因故意犯罪受有期徒刑以上刑之宣告
    ，有卷附臺灣高等法院被告前案紀錄表可按，素行良好，因
    年輕識淺一時失慮而犯罪，所犯情節尚未對社會治安造成嚴
    重實害，事後已深具悔意，經此起訴、審判與刑之宣告，當
    知所警惕，信無再犯之虞，本院認所宣告之刑以暫不執行為
    適當，爰併宣告緩刑3 年，以啟自新。
據上論斷，應依刑事訴訟法第455 條之1 第3 項、第368 條，刑
法第74條第1項第1 款，判決如主文。
本案經檢察官蔡宜均到庭執行職務。
中    華    民    國    95    年    12    月    19    日
                        刑事第七庭審判長法  官  江振義
                                        法  官  賴淑美
                                        法  官  林惠霞
以上正本證明與原本無異。
不得上訴。
                                        書記官  陳恩如
中    華    民    國    95    年    12    月    19    日
附錄本案論罪科刑法條：
槍砲彈藥刀械管制條例第15條
未經許可攜帶刀械而有下列情形之一者，處二年以下有期徒刑：
一  於夜間犯之者。
二  於車站、埠頭、航空站、公共場所或公眾得出入之場所犯之
者
。
三  結夥犯之者。


司法院資訊處製作；財團法人民間司法改革基金會備份。
